# 请教陈老师和各位：游戏公司研发结束后的推广成本是放在费用还是分摊进成本？哪个...

提问人：武凯华 时间：2017-03-11 00:17:22
游戏公司： 1 、在开发阶段，一般都是研发支出费用化，不入成本，毛利率会很高； 2 、开发成功后，运营大体上分为两种：自营和联营。 （ 1 ）联营的话是将游戏授权给平台商和运营商去运营推广，支付的流水在联营方的后台，联营方扣除自己的费用和分成后，跟我们结算，是净额结算做收入，一般来说，不会再发生大额成本，毛利率也较高。 （ 2 ）自营的话是使用我们自己的平台去推广和接入玩家，支付的流水在我方后台，同时我方为了推广几个游戏，找了几个推广商去做推广，刷排名提高点击率，那么这个推广费是按游戏的收入比例去分摊到成本（受益原则），还是直接作为销售费用呢？入成本的话会拉低毛利率，做费用的话毛利率会较高。
请教陈老师和各位，是否都能解释得通呢？

回答人：chenyiwei
游戏行业有特殊性，我见过将此类广告费、推广费计入主营业务成本的例子。我理解由于这是业务模式的内在组成部分，计入营业成本也是可以接受的。